臺灣屏東地方法院刑事判決
111年度金訴緝字第4號
公  訴  人  臺灣屏東地方檢察署檢察官
被      告  陳品睿


                    （現在法務部○○○○○○○○執行強制戒治中）
上列被告因詐欺等案件，經檢察官提起公訴（110年度偵字第587
6號），被告於準備程序中就被訴事實為有罪之陳述，經告知簡
式審判程序之旨，並聽取當事人之意見後，經本院合議庭裁定由
受命法官獨任進行簡式審判程序，判決如下：
    主  文
乙○○犯三人以上共同詐欺取財罪，處有期徒刑壹年肆月。
未扣案之犯罪所得新臺幣參仟元沒收，於全部或一部不能沒收或
不宜執行沒收時，追徵其價額。
    事  實
一、乙○○於民國110年4月中旬某日起，加入真實姓名年籍不詳通
    訊軟體Telegram暱稱「福德正神」之人、葉政傑所屬之詐騙
    集團（乙○○參與犯罪組織部分另經臺灣雲林地方檢察署檢察
    官以110年度偵字第7911號提起公訴），乙○○、葉政傑及真
    實姓名年籍不詳之詐騙集團成員（無證據證明未滿18歲），
    共同意圖為自己不法之所有，基於3人以上共同詐欺取財、
    一般洗錢之犯意聯絡，由詐騙集團成員於110年5月13日17時
    30分許，撥打電話予甲○○，假冒旅館客服人員及銀行行員，
    佯稱：駭客入侵，訂房資料外洩，遭盜刷多訂房，須依指示
    操作云云，甲○○因而陷於錯誤，依指示分別於同日20時12分
    許、同日20時18分許，匯款新臺幣（下同）13萬1,123元、1
    萬9,123元至王瓏縈（王瓏縈涉犯幫助一般洗錢、幫助詐欺
    取財罪嫌部分，業經臺灣臺南地方檢察署檢察官以110年度
    偵字第18331號聲請簡易判決處刑）之玉山商業銀行帳號000
    0000000000號帳戶（下稱玉山帳戶），再由乙○○持葉政傑所
    交付之王瓏縈玉山帳戶提款卡，及以不詳方式知悉之密碼，
    接續於同日20時23分許、同日20時24分許，在屏東縣○○市○○
    路0號玉山商業銀行屏東分行，提領5萬元、5萬元，並將該1
    0萬元（計算式：5萬元+5萬元=10萬元）贓款上交與「福德
    正神」，隱匿該10萬元詐欺取財犯罪所得之去向、所在，乙
    ○○因此獲得報酬3,000元。嗣因甲○○發覺有異，報警處理，
    經警循線查悉上情。
二、案經甲○○訴由屏東縣政府警察局屏東分局報告臺灣屏東地方
    檢察署檢察官偵查起訴。
    理  由
一、上開犯罪事實，業據被告乙○○於本院準備程序及審理中坦承
    不諱，核與證人即告訴人甲○○於警詢中之證述互有相符，並
    有王瓏縈玉山帳戶歷史交易明細、玉山商業銀行屏東分行自
    動櫃員機監視器影像擷圖、内政部警政署反詐騙諮詢專線紀
    錄表、澎湖縣政府警察局馬公分局文澳派出所陳報單、受（
    處）理案件證明單、受理各類案件紀錄表、受理詐騙帳戶通
    報警示簡便格式表、存款交易明細查詢擷圖、中國信託銀行
    自動櫃員機交易明細表等件在卷可稽，足認被告之任意性自
    白與事實相符，堪為論罪科刑之依據，本件事證明確，被告
    上開犯行堪以認定，應予依法論科。
二、論罪科刑：
  ㈠核被告所為，係犯刑法第339條之4第1項第2款之3人以上共同
    詐欺取財罪、洗錢防制法第14條第1項之一般洗錢罪。
  ㈡被告2次提領告訴人甲○○匯入款項之行為，係於密接之時間、
    地點，接續提領2筆款項，侵害同一人之財產法益，且目的
    單一，各舉動之獨立性極為薄弱，依一般社會健全觀念，難
    以強行分離，應包括評價為一行為，較為合理，應論以接續
    犯。
  ㈢被告以一行為觸犯3人以上共同詐欺取財罪、一般洗錢罪，為
    想像競合犯，應從一重之3人以上共同詐欺取財罪處斷。
  ㈣被告與「福德正神」、葉政傑及其他詐騙集團成員間，有犯
    意聯絡及行為分擔，應論以共同正犯。
  ㈤被告前因偽證案件，經臺灣彰化地方法院以103年度訴字第45
    6號判決判處有期徒刑3月確定，於105年4月14日縮短刑期假
    釋出監，至106年1月15日縮刑期滿假釋未經撤銷視為執行完
    畢，有臺灣高等法院被告前案紀錄表在卷可佐，其於有期徒
    刑執行完畢後5年內，故意再犯本件有期徒刑以上之罪，為
    累犯。惟公訴意旨未就被告應加重其刑之後階段事項主張並
    具體指出證明之方法，自無從依累犯規定加重其刑。
  ㈥被告關於一般洗錢犯行於本院審理中自白，符合洗錢防制法
    第16條第2項減輕其刑之規定，雖因從一重之3人以上共同詐
    欺取財罪處斷，且無以一般洗錢罪之最輕本刑形成處斷刑之
    情形，已無再依前揭規定減輕其刑之必要與空間，仍將於量
    刑時審酌。
  ㈦爰審酌被告正值青壯年，不循正當途徑賺取錢財，為貪圖不
    法利得，共同與本案詐騙集團成員以詐術騙取告訴人之金錢
    ，犯罪所生之危害程度非輕，所為實屬可議。被告未能與告
    訴人達成和解、調解或賠償所受損害，且其前因詐欺、施用
    毒品、贓物、偽證等案件經法院判處徒刑確定，有臺灣高等
    法院被告前案紀錄表在卷可佐，應為其不利之考量。惟念及
    被告犯後坦承犯行（含一般洗錢罪）。兼衡被告在本案犯罪
    中所扮演之角色、參與犯罪之程度、犯罪動機、目的、手段
    、告訴人所受損害、被告於本院審理中自陳之智識程度與生
    活狀況（本院卷第153頁）等一切情狀，量處如主文所示之
    刑。
三、沒收：
  ㈠按犯洗錢防制法第14條之罪，其所移轉、變更、掩飾、隱匿
    、收受、取得、持有、使用之財物或財產上利益，沒收之，
    洗錢防制法第18條第1項前段定有明文。惟該法條並未規定
    不問屬於犯罪行為人與否均沒收之，自仍以屬於被告所有者
    為限，始應予以沒收。查被告提領之金錢已輾轉交付詐騙集
    團成員，即無證據證明屬於被告所有，無從依前開規定宣告
    沒收。
  ㈡被告之報酬為3,000元，且已實際收取，業據被告於本院準備
    程序中供承明確（本院卷第130頁），為其犯罪所得，且未
    扣案，應依刑法第38條之1第1項前段、第3項規定宣告沒收
    ，於全部或一部不能沒收或不宜執行沒收時，追徵其價額。
據上論斷，應依刑事訴訟法第273條之1第1項、第299條第1項前
段，判決如主文。
本案經檢察官魏豪勇、鄭存慈提起公訴，檢察官王光傑、王雪鴻
到庭執行職務。
中　　華　　民　　國　　111 　年　　11　　月　　24　　日
                    刑事第二庭　法　官　楊子龍
以上正本證明與原本無異。
如不服本判決應於收受判決後20日內向本院提出上訴書狀，並應
敘述具體理由；其未敘述上訴理由者，應於上訴期間屆滿後20日
內向本院補提理由書（均須按他造當事人之人數附繕本）「切勿
逕送上級法院」。
中　　華　　民　　國　　111 　年　　11　　月　　24　　日
                                書記官  鄭嘉鈴
附錄論罪科刑法條：
刑法第339條之4
犯第339條詐欺罪而有下列情形之一者，處1年以上7年以下有期
徒刑，得併科1百萬元以下罰金：
一、冒用政府機關或公務員名義犯之。
二、三人以上共同犯之。
三、以廣播電視、電子通訊、網際網路或其他媒體等傳播工具，
    對公眾散布而犯之。
前項之未遂犯罰之。
洗錢防制法第14條
有第二條各款所列洗錢行為者，處7年以下有期徒刑，併科新臺
幣5百萬元以下罰金。
前項之未遂犯罰之。
前二項情形，不得科以超過其特定犯罪所定最重本刑之刑。